臺灣嘉義地方法院刑事判決　　　　　　　　　　　　　九十一年度易字第三七號
　　公　訴　人　臺灣嘉義地方法院檢察署檢察官
　　被　　　告　乙○○
右列被告因妨害自由案件，經檢察官提起公訴 (九十一年度偵字第三九七九號），本
院判決如左：
    主  文
乙○○連續以加害生命之事，恐嚇他人致生危害於安全，累犯，處有期徒刑壹年貳月
。
    事  實
一、乙○○曾於民國八十八年間，因妨害自由案件經本院以八十八年易字第一四五號
    判決判處拘役五十日，於八十八年七月十七日執行完畢；復於八十九年十月九日
    ，因恐嚇案件，經本院以八十九年易字第三一八號判決判處有期徒刑十月確定，
    於九十年九月七日執行完畢；又於九十年十月二十六日，因妨害自由案件，經本
    院九十年易字第八一八號判決判處拘役二十日，案經確定後於九十一年二月十一
    日執行完畢；詎仍不思悔悟，復基於概括之犯意，自九十一年六月八日起至同年
    月十一日止，在嘉義縣水上鄉龍德村十一指厝六八之三號住處，分別於酒後砸毀
    酒瓶、自行車，並對其父甲○○、其母丁○○○及其妹丙○○等人咆哮，且連續
    向渠等恫稱：「要死，要找你們一起死」、「要甲○○死，並將吊在樹上用稻草
    燒」等語，致使甲○○、丁○○○、丙○○等人心生畏怖。
二、案經甲○○訴由嘉義縣警察局水上分局報由臺灣嘉義地方法院檢察署檢察官偵查
    起訴。
    理  由
一、訊據被告乙○○矢口否認右揭犯行，辯稱：並未恐嚇其父、母親及其妹云云。惟
    查，右揭犯罪事實，業據告訴人甲○○及被害人丁○○○、丙○○等人分別於警
    局初訊及檢察官偵查時指訴明確，且互核告訴人與被害人等人供證情節亦屬相符
    ，且據證人即日發當時承辦警員戊○○到庭結證無訛，堪信告訴人及被害人指訴
    情節為真實；參以被告與告訴人及被害人等人均屬骨肉手足至親，彼此亦無冤仇
    嫌隙等事實，業據被告自陳在卷，是倘被告並無如右揭所述之犯罪情節，告訴人
    及被害人等焉有誣攀之理，益徵被告所辯並未恐嚇云云，顯係卸責之詞，難認可
    採。是本案事證已臻明確，被告犯行洵堪認定。
二、核被告乙○○所為，係犯刑法第三百零五條之恐嚇罪。被告以一恐嚇行為同時恐
    嚇甲○○、丁○○○、丙○○三人，侵害三法益，為想像競合犯，應依刑法第五
    十五條之規定從一重處斷；被告先後多次犯行，時間緊接，方法相同，所犯亦為
    構成要件同一之罪名，顯係基於概括之犯意為之，為連續犯，應依刑法第五十六
    條之規定論以一罪，並加重其刑；另查，被告有如事實欄所載之犯罪、科刑及執
    行前案記錄之事實，有台灣高等法院被告全國前案紀錄表及台灣嘉義地方法院檢
    察署刑案資料查註紀錄表各一件在卷可按。其於有期徒刑執行完畢後，五年以內
    再犯本件有期徒刑以上之罪，為累犯，應依刑法第四十七條之規定加重其刑，並
    依法遞加之。爰審酌被告多次犯罪前案記錄之品行、其智識程度、與告訴人、被
    害人均為至親關係猶仍犯案、其犯罪之動機、手段、犯罪時所受酒精之刺激、犯
    罪所生之危害及犯罪後之態度等諸般情狀，量處如主文所示之刑。至公訴意旨固
    具體求處有期徒刑一年六月，本院審酌前開諸般情節，並衡量罪刑相當原則，認
    以諭知如主文所示之刑為妥，附此敘明。
據上論斷，應依刑事訴訟法第二百九十九條第一項前段，刑法第五十六條、第三百零
五條、第五十五條、第四十七條，罰金罰鍰提高標準條例第一條前段，判決如主文。
本案經檢察官游悅晨到庭執行職務
中      華      民      國    九十一    年      七      月    二十五    日
                                      臺灣嘉義地方法院刑事第三庭
                                          法  官  許  兆  慶
右正本證明與原本無異。
如不服本判決，應於判決送達後十日內，向本院提出上訴狀。
中      華      民      國    九十一    年      七      月    二十五    日
                                          書記官  洪  麗  惠
